臺灣桃園地方法院民事裁定
111年度家聲字第53號
聲  請  人  財政部國有財產署北區分署

法定代理人  郭曉蓉  
代  理  人  張珈嫚  
上列聲請人聲請變賣遺產事件，本院裁定如下：
    主  文
准聲請人變賣被繼承人岑滿菊有如附表所示之不動產。
聲請程序費用由被繼承人岑滿菊之遺產負擔。
    理  由
一、按被繼承人在臺灣地區之遺產，由大陸地區人民依法繼承者
    ，其所得財產總額，每人不得逾新臺幣二百萬元；第一項遺
    產中，有以不動產為標的者，應將大陸地區繼承人之繼承權
    利折算為價額。次按國產署為清償債權、交付遺贈物或移交
    遺產予大陸地區繼承人，有變賣遺產之必要者，應聲請法院
    許可後辦理。遺產管理人為清償債權，或交付遺贈物之必要
    ，經親屬會議之同意得變賣遺產；又親屬會議不能召開或召
    開有困難時，依法應經親屬會議處理之事項，由有召集權人
    聲請法院處理之，臺灣地區與大陸地區人民關係條例第67條
    第1項前段、第4項前段，大陸地區人民繼承被繼承人在臺灣
    地區之遺產管理辦法第8條第1項，民法第1179條第2項、第1
    132條第2項分別定有明文。
二、本件聲請意旨略以：聲請人前經本院以109年度司繼字第970
    號裁定選任為被繼承人岑滿菊之遺產管理人，並以該裁定及
    109年度司家催字第143號裁定准對其繼承人、債權人及受遺
    贈人為公示催告，經聲請人對繼承人、對債權人及受遺贈人
    依序分別於109年6月20日、同年8月12日刊報公告，期限分
    別至110年6月24日、同年8月16日屆滿。另其大陸地區繼承
    人聲明繼承期限，依臺灣地區與大陸地區人民關係條例第66
    條第1項規定，已於111年6月15日屆滿。被繼承人遺有如附
    表所示之不動產，而公示催告期間有本院109年度司聲繼字
    第5號受理大陸地區繼承人劉佳敏而聲明繼承事件並准予備
    查。現為移交遺產予被繼承人大陸地區之繼承人，爰聲請本
    院許可變賣被繼承人上開遺產等語。
三、聲請人主張之上揭事實，業據其提出本院109年度司繼字第9
    70號民事裁定影本、109年度司家催字第143號民事裁定影本
    、登報資料、財政部北區國稅局遺產稅免稅證明書及土地建
    物查詢資料影本等件為證，並經本院依職權調取109年度司
    繼字第970號選任遺產管理人事件、109年度司家催字第143
    號公示催告事件卷宗及本院109年度司聲繼字第5號索引卡查
    詢核閱屬實，堪信聲請人之主張為真實。本件被繼承人岑滿
    菊死亡後所遺遺產中有如附表所示之不動產，因被繼承人在
    臺無其他繼承人，經核該不動產即非臺灣地區與大陸地區人
    民關係條例第67條第4項但書所定為被繼承人之臺灣繼承人
    所賴以居住而不得主張繼承之標的，是大陸地區之繼承人自
    得就之主張繼承，本件既已有大陸地區繼承人劉佳敏聲請繼
    承，依法自應將其繼承權利折算為價額後為遺產之交付。
四、綜上所述，本件被繼承人所有如附表所示之遺產既應為移交
     大陸地區繼承人而有變賣之必要，揆諸上揭規定，聲請人
    聲 請變賣該不動產，依法自應予以許可。
五、爰裁定如主文。 
中　　華　　民　　國　　111 　年　　4 　　月　　26　　日
                   家事法庭     法  官　姚重珍
以上正本係照原本作成。
如對本裁定抗告須於裁定送達後10日內向本院提出抗告狀，並繳
納抗告費新臺幣1,000元。
中　　華　　民　　國　　111 　年　　4 　　月　　27　　日
                                書記官　王小萍　　　
附表：

編號 財   產   名   稱 權利範圍  1 桃園市○○區○○段000地號土地 100000分之118  2 桃園市○○區○○段0000○號建物 1分之1